Inventaris van het archief van het Nederlandse Gezantschap, later de Ambassade in Sri Lanka
Nationaal Archief, Den Haag
De derde concordans verwijst naar het archief van het Nederlands Gezantschap in Sri Lanka gevestigd te Colombo over de periode 1965 - 1974
De vierde concordans verwijst naar het geheim archief van het Nederlandse Gezantschap in Sri Lanka gevestigd te Colombo over de periode 1965 - 1972
De vijfde concordans verwijst naar het archief (2e zending) van de Nederlandse Ambassade in Sri Lanka gevestigd te Colombo over de periode 1965 - 1974, (overbevonden stukken behorende bij het 3e blok)
De zesde concordans verwijst naar het archief van de Nederlands Ambassade voor Sri Lanka gevestigd te New Delhi over de periode 1965 - 1974
1. Concordans verwijzend naar het archief van het Nederlands Gezantschap in Sri Lanka te Colombo over de periode 1953-1964
code - 1
code - 2
code - 3
code - 12
code - 16
code - 19
code - 21
code - 351
code 01 430
code 020 463
code 020 466
code 020 467
code 023 468
code 024 461
code 027 464
code 028 460
code 032 64
code 071 72
code 101 23
code 101 24
code 101 38
code 102 28
code 102 29
code 132.4 353
code 132.4 354
code 132.4 355
code 153.0 34
code 201 71
code 211 53
code 211 54
code 211 56
code 211 58
code 213 66
code 220 43
code 24 30
code 24 31
code 262.0 60
code 270 42
code 270 44
code 270 45
code 270 46
code 270 48
code 270 49
code 272 41
code 272 61
code 272 62
code 272 63
code 280 68
code 280 70
code 312 83
code 312 84
code 313.21 91
code 313.210 92
code 313.213 93
code 317.0 82
code 317.1 77
code 317.12 76
code 321.1 89
code 321.1 90
code 321.210.2 78
code 321.210.3 80
code 321.210.3 310
code 321.213 96
code 321.24 144
code 322.10 88
code 335.0 100
code 335.1 81
code 335.7 428
code 371.11 75
code 413.112.1 105
code 413.130 104
code 413.130 106
code 431.0 110
code 431.30 108
code 433 107
code 434 109
code 521.1 136
code 521.21 123
code 521.21 124
code 521.21 126
code 521.21 128
code 521.23 259
code 521.23 261
code 541 121
code 550.4 142
code 551.0 141
code 552.5 143
code 553.0 130
code 553.12 135
code 553.160 134
code 553.161 133
code 554.1 111
code 554.1 112
code 554.20 120
code 554.221 118
code 554.60 114
code 554.60 116
code 554.60 119
code 554.630 122
code 562.20 138
code 600 36
code 600 174
code 600 182
code 610.10 462
code 610.12 176
code 610.12 178
code 610.12 180
code 610.12 181
code 610.12 186
code 610.21 162
code 610.22 146
code 610.22 148
code 610.22 149
code 610.22 150
code 610.22 152
code 610.22 153
code 610.22 154
code 610.22 156
code 610.22 157
code 610.22 158
code 610.22 160
code 610.22 163
code 610.22 164
code 610.22 165
code 610.22 167
code 610.22 168
code 610.22 169
code 610.22 170
code 610.22 171
code 610.22 172
code 610.22 173
code 610.30 256
code 610.30 281
code 610.30 283
code 610.30 422
code 610.30 434
code 610.300 459
code 610.303 213
code 610.33 284
code 610.351 268
code 610.352 262
code 610.352 264
code 610.352 266
code 610.352 291
code 610.352 431
code 611 191
code 611.1 191
code 611.442 195
code 611.63 193
code 612.1 197
code 612.1 198
code 612.2 199
code 612.21 201
code 612.21 204
code 612.221.1 202
code 613.020 214
code 613.020 215
code 613.020 219
code 613.020 220
code 613.020 225
code 613.020 227
code 613.04 194
code 613.211.0 207
code 613.211.21 205
code 613.211.21 206
code 613.211.40 443
code 613.211.40 444
code 613.211.5 223
code 613.213.3 217
code 613.214.0 226
code 613.220.3 185
code 613.220.3 224
code 613.220.3 285
code 613.220.3 286
code 613.220.3 287
code 613.220.3 288
code 613.220.3 289
code 613.220.3 290
code 613.220.3 292
code 613.220.3 293
code 613.220.3 294
code 613.220.3 295
code 614.01 248
code 614.01 260
code 614.021 253
code 614.033 251
code 614.033 252
code 614.034 228
code 614.034 229
code 614.05 247
code 614.06 250
code 614.1 231
code 614.1 234
code 614.1 235
code 614.1 236
code 614.1 237
code 614.1 240
code 614.1 249
code 614.1 254
code 614.1 429
code 614.1 238
code 614.2 238
code 614.41 245
code 614.51 218
code 614.51 255
code 614.52 243
code 661.3 296
code 664.1 298
code 668 299
code 702 304
code 712 307
code 712.0 301
code 712.0 302
code 725.4 305
code 726.2 300
code 752 267
code 810.1 319
code 810.1 320
code 810.1 322
code 810.2 321
code 812.0 314
code 812.41 317
code 812.42 316
code 813.33 331
code 813.33 332
code 813.35 330
code 815.5 327
code 815.5 328
code 817.32 323
code 817.32 324
code 818 333
code 822.0 308
code 822.11 308
code 822.12 22
code 822.12 309
code 823.12 311
code 823.12 312
code 823.51 318
code 823.71 334
code 823.72 335
code 824.2 465
code 910 336
code 911 94
code 911 386
code 911 387
code 911 390
code 911 394
code 911 396
code 911 399
code 911 407
code 911 410
code 911 469
code 911 379
code 911 380
code 911.1 412
code 911.23 342
code 911.23 344
code 911.23 346
code 911.24 343
code 911.26 87
code 911.26 345
code 911.3 97
code 911.3 336
code 911.3 349
code 911.31 339
code 911.31 340
code 911.33 350
code 911.34 326
code 911.34 348
code 912.2 365
code 912.2 366
code 912.2 367
code 912.2 368
code 912.2 369
code 912.2 370
code 912.2 373
code 912.2 374
code 912.2 375
code 912.2 376
code 912.2 377
code 912.2 378
code 912.2 379
code 912.2 380
code 912.2 381
code 912.2 382
code 912.2 383
code 912.2 384
code 912.2 385
code 912.2 388
code 912.2 389
code 912.2 391
code 912.2 392
code 912.2 395
code 912.2 397
code 912.2 398
code 912.2 400
code 912.2 401
code 912.2 402
code 912.2 403
code 912.2 404
code 912.2 405
code 912.2 411
code 912.20 406
code 912.3 358
code 912.3 361
code 912.3 362
code 912.3 363
code 913 451
code 913.50 341
code 913.512 437
code 913.513 413
code 921.1 415
code 921.114 416
code 921.3 419
code 921.311.2 417
code 921.35 418
code 990 442
code 993 441
code 995 420
code 996 427
code 996 438
code 997 436
code 998 423
code 999.121 425
code 999.21 424
code 999.212 440
code 999.23 426
code 999.232.12 448
code 999.232.12 449
code 999.232.24 432
code 999.24 433
2. Concordans verwijzend naar het geheim archief van het Nederlands Gezantschap in Sri Lanka te Colombo over de periode 1953-1964
code - 472
code - 473
code - 475
code - 476
code 152.2 478
code 281.0 480
code 281.0 481
code 281.0 500
code 413.112.1 506
code 610.30 517
code 613.020 486
code 613.211.45 484
code 613.214.3 485
code 614.034 483
code 726 488
code 911 503
code 911.0 496
code 911.0 497
code 911.0 499
code 911.2 494
code 911.21 490
code 911.3 492
code 911.31 489
code 912.2 495
code 912.2 498
code 912.2 501
code 912.2 502
code 912.2 505
code 913.20 504
code 913.20 507
code 913.50 491
code 913.51 533
code 913.513 530
code 913.513 532
code 921.112 513
code 921.141.2 516
code 921.20 526
code 921.20 527
code 921.222.1 514
code 921.222.1 515
code 921.223 512
code 921.3 508
code 923 511
code 994 521
code 996 518
code 996 519
code 996 520
code 996 522
code 996 523
code 996 528
code 996 531
3. Concordans verwijzend naar het archief van het Nederlands Gezantschap in Sri Lanka te Colombo over de periode 1965-1974
code - 4
code - 5
code - 6
code - 7
code - 8
code - 9
code - 10
code - 11
code - 13
code - 14
code - 15
code - 20
code 020 470
code 032 65
code 101.1 35
code 102 25
code 131 32
code 132.5 37
code 132.5 39
code 132.5 40
code 211 55
code 211 57
code 211.1 47
code 270.20 51
code 270.21 50
code 270.3 52
code 271 67
code 280.0 69
code 311 101
code 313.211 95
code 314.1 86
code 315.1 455
code 321.210.21 79
code 321.210.3 85
code 334.2 102
code 552.1 140
code 553.020 131
code 553.022 137
code 554.10 113
code 554.61 115
code 554.61 117
code 555 145
code 562 456
code 600 183
code 610.112 179
code 610.12 177
code 610.12 187
code 610.12 188
code 610.12 189
code 610.21 147
code 610.22 147
code 610.22 151
code 610.22 155
code 610.22 159
code 610.22 161
code 610.22 166
code 610.300 258
code 610.302 275
code 610.302.2 277
code 610.302.2 278
code 610.352.2 276
code 610.352.4 265
code 611.10 192
code 611.5 196
code 612.21 200
code 613.210.17 233
code 613.210.17 244
code 613.210.18 221
code 613.211.20 209
code 613.211.21 208
code 613.211.21 210
code 613.211.21 211
code 613.211.21 212
code 613.211.22 211
code 613.211.22 212
code 614.11 239
code 614.12 241
code 614.2 230
code 614.4 246
code 661 297
code 712 306
code 730 303
code 810.22 59
code 823.13 313
code 910.1 352
code 996.2 445
code 999.23 450
4. Concordans verwijzend naar het geheim archief van de Nederlandse Ambassade in Sri Lanka te Colombo over de periode 1965-1974
code - 474
code - 477
code 281.0 482
code 610.31 487
code 901 479
code 911.3 493
code 911.3 510
code 912.3 509
code 996 524
code 996 529
code 999.25 525
5. Concordans verwijzend naar het archief (2e zending) van de Nederlandse Ambassade in Sri Lanka te Colombo over de periode 1965-1974 (overbevonden stukken behorende bij het 3e blok)
code - 17
code 330.2 98
code 330.2 99
code 521.2 125
code 521.2 127
code 521.2 129
code 601.1 190
code 610.352.1 269
code 610.352.2 279
code 613.020 216
code 815.51 329
code 817.4 325
code 911.21 414
code 911.3 337
code 912.1 409
code 912.2 371
code 912.2 393
code 912.2 408
code 912.2 en 912.20 364
code 912.21 357
code 912.3 359
code 913.2 471
code 913.20 457
code 996 452
code 996 453
code 996.2 446
6. Concordans verwijzend naar het archief van de Nederlandse Ambassade voor Sri Lanka te New Delhi over de periode 1965 - 1974
code - 18
code 132.4 356
code 202 73
code 240 33
code 281.0 74
code 281.11 26
code 281.11 27
code 311 103
code 553.021 132
code 600 175
code 600 242
code 600 447
code 610.3 273
code 610.3 274
code 610.302 257
code 610.302.1 272
code 610.302.3 271
code 610.31 282
code 610.352.1 270
code 610.353.3 263
code 611.7 280
code 612.22 203
code 614.0 184
code 614.01 139
code 614.10 232
code 614.51 222
code 812 315
code 911.30 338
code 911.30 347
code 912.2 372
code 912.3 360
code 995 421
code 996 435
code 996 439
code 996 454
code 996 458
Beschrijving van de series en archiefbestanddelen
- Algemeen archief, A.
  - Algemeen, 0
    - Agenda's op ingekomen en uitgegane stukken., 1962 - 1972; 1-11; 11 delen
      - 1962, 1
      - 1963, 2
      - 1964, 3
      - 1965, 4
      - 1966, 5
      - 1967, 6
      - 1968, 7
      - 1969, 8
      - 1970, 9
      - 1971, 10
      - 1972, 11
    - Dossierinventarissen van het archief van het Nederlands Gezantschap, later de Ambassade in Sri Lanka over de periode 1955 - 1974., [1964 - 1974]; 12-15; 4 stukken
      - Periode 1955 - 1964, [1964], 12
      - Periode 1965 - 1974. [1974], 13-14
        - Eerste zending, [1974], 13
        - Tweede zending, [1974], 14
      - Periode 1965 - 1974, ontvangen van de Nederlandse Ambassade in India, [1974], 15
    - Indexen van het Nederlands Gezantschap, later de Ambassade in Sri Lanka., 1949 - 1974; 16-21; 4 kaartsystemen en 2 omslagen
      - Index op de archiefcode. 1949 - 1965, 16
        Bevat ook verwijzingen naar het geheim archief.
      - Index op ingekomen en uitgegane open-, code- en telexberichten en brieven van het Nederlands Gezantschap, later de Ambassade in Sri Lanka aan het Nederlandse Ministerie van Buitenlandse Zaken en vice versa. 1964 - 1972, 17-18
        - 1964-1969, 17; omslag
        - 1969-1972, 18; omslag
      - Index op namen van personen, schepen en tenders, met een verwijzing naar de archiefcode. 1955 - 1974, 19-20
        - 1955-1964, 19
        - 1965-1974, 20
      - Index op trefwoorden, met een verwijzing naar de archiefcode. 1955 - 1964, 21
  - Organisatie, 1
    - Stukken betreffende het opstellen van rapporten met algemene en praktische gegevens over Sri Lanka voor nieuwe medewerkers op een Nederlandse diplomatieke post (postrapporten)., 1950 - 1958; 22; 1 omslag
    - Stukken betreffende de organisatie van het Nederlands Gezantschap, later de Ambassade in Sri Lanka., 1951 - 1974; 23-27; 1 pak en 4 omslagen
      - Algemeen. 1961 - 1964, 23
      - De oprichting van het gezantschap. 1951 - 1953, 24
      - De verheffing van het gezantschap naar een ambassade. 1965, 25
      - De oprichting van een honorair Consulaat-Generaal te Colombo en de benoeming van een honoraire consul-generaal. 1972 - 1974, 26; pak
      - Het sluiten van de Ambassade te Colombo en de overdracht aan de Ambassade te New Delhi. 1972 - 1974, 27
    - Stukken betreffende de benoeming, het aanbieden van de geloofsbrieven en de terugroepingsbrieven van diverse Nederlandse gezanten en ambassadeurs in Sri Lanka., 1952 - 1973; 28-33; 6 omslagen
      - 1952-1955, 28
      - 1956, 29
      - 1959-1962, 30
      - 1964, 31
      - 1965, 32
      - 1972-1973, 33
    - Stukken betreffende aangelegenheden inzake het archief van het Nederlands Gezantschap, later de Ambassade in Sri Lanka., 1953 - 1968; 34-35; 2 omslagen
      - Algemeen. 1953 - 1964, 34
      - De wijziging van het post- en archiefsysteem van de ambassade. 1968, 35
    - Stukken betreffende de economische werkzaamheden van het Nederlands Gezantschap in Sri Lanka., 1954 - 1963; 36; 1 omslag
    - Stukken betreffende de financiële richtlijnen van het Nederlandse Ministerie van Buitenlandse Zaken inzake de belangenbehartiging ten behoeve van vreemde mogendheden., 1954 - 1971; 37; 1 omslag
    - Stukken betreffende de bezoeken van de inspecteur van de buitenlandse dienst van het Nederlandse Ministerie van Buitenlandse Zaken aan het Nederlands Gezantschap, later de Ambassade in Sri Lanka., 1957 - 1971; 38-39; 2 omslagen
      - 1957-1964, 38
      - 1971, 39
    - Stukken betreffende het verzenden van voor privégebruik bestemde goederen per koerier vanwege de verslechterende situatie in Sri Lanka., 1965 - 1972; 40; 1 omslag
  - Protocol, 2
    - Stukken betreffende het bezoek van Hare Majesteit Koningin Elizabeth II en de Hertog van Edinburgh van het Verenigd Koninkrijk aan Sri Lanka., 1953 - 1954; 41; 1 omslag
    - Stukken betreffende richtlijnen van het Nederlandse Ministerie van Buitenlandse Zaken inzake de benadering van het Nederlands Koninklijk Huis door de minister van Sri Lanka., 1953 - 1956; 42; 1 omslag
    - Stukken betreffende de voorschriften van Nederland en Sri Lanka inzake het gebruik van vlaggen., 1953 - 1964; 43; 1 omslag
    - Stukken betreffende aangelegenheden inzake het Nederlands Koninklijk Huis., 1953 - 1971; 44-52; 1 pak en 8 omslagen
      - De biografieën van leden van het Koninklijk Huis. 1953 - 1964, 44
      - De viering van Koninginnedag in Sri Lanka. 1954 - 1971, 45-47
        - 1954-1962, 45; pak
        - 1963-1964, 46
        - 1965-1971, 47
      - De berichtgeving in de kranten in Sri Lanka over het Koninklijk Huis en de reactie van het Koninklijk Huis hierop. 1956, 48
      - Het ontvangen van condoleances inzake het overlijden van Hare Koninklijke Hoogheid Prinses Wilhelmina. 1962 - 1963, 49
      - De viering van het huwelijk van Hare Koninklijke Hoogheid Prinses Beatrix. 1965 - 1966, 50
      - De viering van de verloving en het huwelijk van Hare Koninklijke Hoogheid Prinses Beatrix en de geboorte van Zijne Koninklijke Hoogheid Prins Willem Alexander. 1965 - 1969, 51
      - De viering van de verloving en het huwelijk van Hare Koninklijke Hoogheid Prinses Margriet en de geboorte van Zijne Koninklijke Hoogheid Prins Maurits en Zijne Koninklijke Hoogheid Prins Bernhard. 1965 - 1970, 52
    - Stukken betreffende diverse herdenkingen in Sri Lanka., 1953 - 1971; 53-55; 3 omslagen
      - 4 mei herdenking. 1953 - 1964, 53
      - Rememberance Day. 1953 - 1971, 54-55
        - 1953-1964, 54
        - 1965-1971, 55
    - Stukken betreffende de viering van nationale feestdagen in Sri Lanka., 1953 - 1972; 56-59; 4 omslagen
      - Algemeen. 1953 - 1972, 56-57
        - 1953-1954, 56
        - 1965-1972, 57
      - Independence Day. 1954 - 1964, 58
      - Law Day. 1966, 59
    - Stukken betreffende de mogelijke invoering van een nieuw systeem van koninklijke onderscheidingen van Sri Lanka ter vervanging van het huidige Britse systeem., 1954 - 1963; 60; 1 omslag
    - Stukken betreffende de verslagen van de bezoeken van hoogwaardigheidsbekleders., 1954 - 1971; 61-65; 1 pak en 4 omslagen
      - Bezoeken van buitenlandse hoogwaardigheidsbekleders aan Sri Lanka. 1954 - 1959, 61-62
        - Algemeen. 1954 - 1959, 61; pak
        - De Nederlandse minister van Verkeer en Waterstaat, de heer J. Algera. 1955 - 1956, 62
      - Bezoeken van hoogwaardigheidsbekleders uit Sri Lanka aan Nederland. 1956 - 1971, 63-65
        - 1956-1959, 63
        - 1963-1964, 64
        - 1966-1971, 65
    - Stukken betreffende het opmaken van verslagen en het ontvangen en verzenden van condoleances en dankbetuigingen inzake het overlijden van buitenlandse vorsten, staatshoofden en hoogwaardigheidsbekleders., 1954 - 1972; 66-67; 2 pakken
      - 1954-1964, 66
      - 1965-1972, 67
    - Stukken betreffende de mutaties bij de buitenlandse diplomatieke vertegenwoordiging in Sri Lanka., 1955 - 1968; 68-69; 2 omslagen
      - 1955-1964, 68
      - 1965-1968, 69
    - Vergaderstukken van de bijeenkomsten van het corps diplomatique van diverse landen in Sri Lanka., 1956 - 1964; 70; 1 omslag
    - Stukken betreffende de ontwikkeling in Sri Lanka om officiële stukken in de eigen taal aan te bieden., 1957; 71; 1 omslag
    - Stukken betreffende het ontvangen van berichtgeving van het Ministerie van Buitenlandse Zaken van Sri Lanka inzake diverse aangelegenheden., 1961 - 1972; 72-73; 1 pak en 1 omslag
      - Algemeen. 1961 - 1964, 72; pak
      - De officiële benaming van het land. 1972, 73
    - Stukken betreffende de mogelijke oprichting van een honoraire post in Den Haag door Sri Lanka., 1973; 74; 1 omslag
  - Juridische aangelegenheden, 3
    - Stukken betreffende diplomatiek en consulair recht., 1949 - 1964; 75-77; 3 omslagen
      - De vrijstelling van diverse belastingen voor personeel van het Nederlandse Gezantschap te Colombo. 1949 - 1958, 75
      - Het verkrijgen van vrijstelling van zegelrecht voor het Nederlandse Gezantschap te Colombo. 1953, 76
      - De voorrechten, onschendbaarheden en faciliteiten van het Nederlandse corps diplomatique in Sri Lanka. 1954 - 1964, 77
    - Stukken betreffende aangelegenheden inzake de nationaliteitswetgeving van Sri Lanka., 1951 - 1968; 78-79; 2 omslagen
      - 1951-1961, 78
      - 1965-1968, 79
    - Stukken betreffende de totstandkoming en de wijziging van wetgeving van Sri Lanka welke de rechten beperkt van mensen uit India in Sri Lanka., 1952 - 1958; 80; 1 pak
    - Stukken betreffende de wetgeving van Sri Lanka inzake handelsverenigingen en vennootschappen (Companies Ordinance)., 1953; 81; 1 omslag
    - Stukken betreffende aangelegenheden inzake overeenkomsten en verdragen tussen Sri Lanka en andere landen., 1953 - 1970; 82-86; 4 omslagen en 1 stuk
      - De geldigheid voor Sri Lanka van de overeenkomst tussen Nederland en het Verenigd Koninkrijk uit 1856 tot regeling van de voorwaarden waarop consulaire agenten van beide rijken in de havens van de wederzijdse koloniën en overzeese gebieden zullen worden toegelaten. 1953, 82
      - De ontwikkelingen inzake diverse internationale verdragen. 1953 - 1964, 83
      - De deelname van Sri Lanka aan de Haagse Vredesverdragen 1899 en 1907. 1954 - 1964, 84
      - De totstandkoming van een overeenkomst tussen Sri Lanka en India inzake de repatriëring van statenloze mensen afkomstig uit India in Sri Lanka. 1965 - 1970, 85
      - Het voornemen van Sri Lanka om uitleveringsovereenkomsten af te sluiten met bevriende mogendheden. 1970, 86; stuk
    - Stukken betreffende de inwerkingtreding van wetgeving tegen omkoping in Sri Lanka., 1954; 87; 1 pak
    - Stukken betreffende een rechtzaak in Sri Lanka van de Nederlandse kanselier vanwege zijn weigering om als bemiddelaar te fungeren voor twee Nederlanders in dienst van het Franse Vreemdelingenlegioen., 1954; 88; 1 omslag
    - Stukken betreffende de organisatie van de staatsinrichting van Sri Lanka., 1954 - 1958; 89; 1 omslag
    - Stukken betreffende een overzicht van de bestaande wetten in Sri Lanka en overige juridische aangelegenheden., 1954 - 1958; 90; 1 omslag
    - Stukken betreffende oorlogsrecht., 1954 - 1972; 91-95; 5 omslagen
      - Het bekendmaken van de mogelijkheid om een schadevergoeding aan te vragen door ex-krijgsgevangenen van Japan die aan de Birma-Thailand spoorweg hebben gewerkt. 1954, 91
      - Richtlijnen van het Nederlandse Ministerie van Buitenlandse Zaken inzake de rehabilitatie van Indische oorlogsslachtoffers. 1954 - 1958, 92
      - Het bekendmaken van de regeling inzake de uitkeringen aan nazislachtoffers. 1959 - 1963, 93
      - De registratie van schadeclaims vanwege de nationalisatie van Nederlandse eigendommen door Indonesië. 1963, 94
      - Het bekendmaken en bemiddelen inzake diverse regelingen voor oorlogsslachtoffers. 1965 - 1972, 95
    - Stukken betreffende de inwerkingtreding van de Prevention of Social Disabilities Act van Sri Lanka inzake het kastenstelsel., 1957; 96; 1 stuk
    - Stukken betreffende de inwerkingtreding van wetgeving van Sri Lanka inzake scholen., 1960; 97; 1 omslag
    - Stukken betreffende het opmaken van akten van de burgerlijke stand., 1960 - 1968; 98-99; 1 deel en 1 omslag
      - Akten. 1960 - 1968, 98
        Openbaarheid beperkt tot 1 januari 2044
      - Repertorium van notariële akten. 1960 - 1968, 99; deel
    - Stukken betreffende de mogelijke invoering van regelgeving inzake de prijsbeheersing en het tegengaan van hamsteren in Sri Lanka., 1961; 100; 1 omslag
    - Stukken betreffende een geschil tussen Nederland en Duitsland inzake de afbakening van het continentale vlak onder de Noordzee., 1967; 101; 1 omslag
    - Stukken betreffende wetgeving van Sri Lanka inzake familierecht., 1969; 102; 1 omslag
    - Stukken betreffende de vaststelling van de territoriale wateren door Sri Lanka., 1972 - 1974; 103; 1 omslag
  - Aangelegenheden van openbare orde, openbare gezondheidszorg, volkshuisvesting, 4
    - Stukken betreffende de voorschriften inzake de toelating van mensen tot Sri Lanka., 1952 - 1963; 104; 1 omslag
    - Stukken betreffende aangelegenheden inzake de toelating en vestiging van personen tot Nederlands Nieuw-Guinea., 1953 - 1962; 105-106; 2 omslagen
      - De toelating van personen tot Nederlands Nieuw-Guinea. 1953 - 1962, 105
      - De vestigingsmogelijkheden voor Nederlanders in Nederlands Nieuw-Guinea en de medische richtlijnen inzake een bezoek aan Nederlands Nieuw-Guinea. 1961 - 1962, 106
    - Stukken betreffende de instelling van een nieuw Ministerie van Huisvesting (Ministry of Housing) in Sri Lanka vanwege woningproblemen in Sri Lanka., 1954 - 1957; 107; 1 omslag
    - Stukken betreffende de bestrijding van ziekten in Nederland en Sri Lanka., 1954 - 1958; 108; 1 omslag
    - Stukken betreffende de bestrijding van dierziekten in Sri Lanka., 1954 - 1964; 109; 1 omslag
    - Stukken betreffende de inwerkingtreding van een wet inzake de gezondheidszorg in Sri Lanka (Compulsory Public Service Act)., 1961 - 1964; 110; 1 omslag
  - Waterstaat, verkeer en vervoer, verbindingen en elektronica, 5
    - Stukken betreffende luchtvaartaangelegenheden., 1948 - 1970; 111-122; 3 pakken en 9 omslagen
      - De totstandkoming van luchtvaartovereenkomsten tussen Sri Lanka en diverse landen. 1948 - 1966, 111-113
        - Diverse landen. 1948 - 1962, 111
        - Nederland. 1952-1964, 112
        - Nederland. 1965-1966, 113
      - De activiteiten van luchtvaartmaatschappijen in Sri Lanka. 1949 - 1970, 114-119
        - Air Ceylon. 1949-1964, 114
        - Air Ceylon. 1965-1970, 115
        - Koninklijke Luchtvaart Maatschappij (KLM). 1949-1963, 116
        - Koninklijke Luchtvaart Maatschappij (KLM). 1965-1970, 117
        - De samenwerking tussen de KLM en Air Ceylon. 1955 - 1962, 118; pak
        - British Overseas Airways Corporation (BOAC). 1954, 119
      - Regelingen, voorschriften en berichtgeving van Sri Lanka inzake de luchtvaart. 1951 - 1963, 120
      - De ontwikkelingen inzake het vliegveld Ratmalana en Katunayaka in Sri Lanka. 1952 - 1959, 121; pak
      - De verkoop van de Nederlandse Fokker-Friendshipvliegtuigen aan Air Ceylon. 1960 - 1964, 122; pak
    - Stukken betreffende scheepvaartaangelegenheden., 1949 - 1974; 123-137; 1 pak en 14 omslagen